# 企业合并的问题，是同一还是非同控制企业合并？求解答

提问人：杀 猪 卖妞 时间：2021-10-27 12:33:04
A公司持有B公司41%股份，按照权益法核算，现在A公司购买C公司100%股份（AC公司不存在任何关联关系），但是C持有B公司10%的股权，现在就等于A公司持有B公司51%股权，假设此时A能控制B，那么期末A并B 的报表怎么处理？求解答，谢谢！

回答人：chenyiwei
由于A、C此前为非关联方，A、B此前也不是同一控制下，所以此次A通过收购C取得B的10%股权，相应取得对B的控制权，应按非同一控制下企业合并处理。